【裁判字號】    91,易,1524
【裁判日期】    920501
【裁判案由】    詐欺等
【裁判全文】
臺灣臺南地方法院刑事判決                        九十一年度易字第一五二四號
    公  訴  人  臺灣台南地方法院檢察署檢察官
    被      告  乙○○
右列被告因詐欺等案件，經檢察官提起公訴（九十一年度偵緝字第七００號），本院
判決如左：
    主  文
乙○○意圖為自己不法之所有，以詐術使人將本人之物交付，累犯，處有期徒刑參月
，如易科罰金以參佰元折算壹日。又對於公務員依法執行職務時，施強暴脅迫，累犯
處拘役參拾日，如易科罰金以參佰元折算壹日。扣案之美工刀壹把沒收。
    事  實
一、乙○○係精神耗弱之人，有多次犯罪前科，前於民國八十六年十二月十九日因竊
    盜案件，經本院判處有期徒刑四月確定，於八十七年二月五日執行完畢。仍不思
    悔改，於九十一年三月十二日下午六時五十分許，在台南縣官田鄉官田村五十七
    之二號，丙○○所經營之「北海道魷魚羹」店內，佯稱購用魷魚羹麵三碗，用後
    付款等語，陷丙○○於錯誤，而煮熟交付其食用魷魚羹麵三碗，共計價款新台幣
    （下同）一百二十元，詎於食畢後拒不付款，丙○○始知受騙而報警處理。嗣台
    南縣警察局麻豆分局官鎮派出所警員甲○○據報前來處理該詐欺案件，乙○○一
    時心虛，為脫免逮捕，於甲○○依法執行調查犯罪之職務時，另行起意，持現場
    之椅子攻擊甲○○，甲○○以手阻擋，乙○○又從其後方口袋取出一把美工刀，
    並向甲○○恫稱：有種過來等語，以此強暴脅迫甲○○公務之執行。經甲○○持
    現場之鐵棍一支防身，乙○○才轉身逃逸，經支援警力追捕，於一小時後才在官
    田村五十七之二號前查獲，並扣得美工刀一支。
二、案經台南縣警察局麻豆分局報請台灣台南地方法院檢察署檢察官偵查起訴。
    理  由
一、訊據被告乙○○矢口否認右揭犯行。辯稱：「員警用報復心理，我沒有要犯罪之
    意思。」云云。惟查，被告右揭詐欺魷魚羹之犯行，業據被害人丙○○於警訊時
    與偵查中指述被告確有至伊店內飲食未付款等情至明。被告亦於警訊時坦承有至
    被害人丙○○所營之北海道魷魚羹消費一百二十元等語無訛。而被害人與被告查
    無仇隙，應不至挾怨誣陷。其指述被告之犯行，應堪採信。又被告乙○○確有對
    警員甲○○施強暴脅迫之犯行，亦據甲○○到庭指述甚詳，核與丙○○於警訊時
    及偵查中之證述情節相符。並有現場照片二幀與扣案之美工刀一把足資佐證。被
    告所辯顯係臨訟卸責之詞，不足採信。綜合上述情狀，被告於叫麵之初，即應有
    不法所有之詐騙犯意。而被害亦因而受有損害，事證明確，被告犯行洵堪認定。
二、核被告意圖為自己不法之所有，以詐術使人將本人之物交付，所為係犯刑法第三
    百三十九條第一項之罪。又對執行職務之警員施強暴脅迫，所為係犯刑法第一百
    三十五條第一項之妨害公務罪。所犯二罪間，犯意不同，罪名亦異，應予分論併
    罰。又被告前於八十六年間，因犯竊盜罪，經本院判處有期徒刑四月確定，於八
    十七年二月五日執行完畢，有台灣台南地方法院檢察署刑案資料查註紀錄表在卷
    可按，其於五年之內再犯本件有期徒刑以上之罪，為累犯，應依法加重其刑。被
    告經本院送財團法人奇美醫院台南分院鑑定結果，認被告於犯案當應處於精神耗
    弱之狀態等情，有奇美醫院台南分院九十二年四月七日（九二）美分字第０一０
    七號函附之精神鑑定報告一份附卷足憑，依刑法第十九條第二項減輕其刑。併依
    刑法第七十一條第一項先加後減。爰審酌被告犯罪之動機、目的、手段及所造成
    危害、經通緝後到案、審理中尚未與被害人達成民事上和解等一切情狀，處如主
    文所示之刑，並諭知易科罰金之折算標準。以資懲儆。又扣案之美工刀一把係被
    告所有且用於妨害公務，已據甲○○到庭證述明確，依刑法第三十八條第一項第
    二款宣告沒收。被告雖因精神耗弱減輕其刑，本得依法於刑之執行完畢後令入相
    當處所施以監護，但因被告前於九十二年一月六日因竊盜案件為本院宣告於刑之
    執行完畢後令入相當處所施以監護八月確定，尚未執行，本件即不宜再為監護之
    宣告。併此敘明。
據上論斷，應依刑事訴訟法第二百九十九條第一項前段，刑法第三百三十九條第一項
、第一百三十五條第一項、第四十七條、第十九條第二項、第三十八條第一項第二款
，罰金罰鍰提高標準條例第一條前段，第二條，判決如主文。
本案經檢察官吳文政到庭執行職務。
中    華    民    國      九十二    年        五        月      一      日
                              臺灣臺南地方法院刑事第二庭
                                      法  官  朱中和
右正本證明與原本無異。
如不服本判決應於送達後十日內向本院提出上訴狀。（應附繕本）
                                      書記官  陳著振
中    華    民    國      九十二    年        五        月      二      日
附錄本案論罪科刑法條全文：
刑法第三百三十九條第一項：意圖為自己或第三人不法之所有，以詐術使人將本人或
                          第三人之物交付者，處五年以下有期徒刑、拘役或科或
                          併科一千元以下罰金。
刑法第一百三十五條第一項：對於公務員依法執行職務時，施強暴脅迫者，處三年以
                          下有期徒刑、拘役或三百元以下罰金。


司法院資訊處製作；財團法人民間司法改革基金會備份。
